【裁判字號】    99,台上,2896
【裁判日期】    990513
【裁判案由】    妨害風化
【裁判全文】
最高法院刑事判決            九十九年度台上字第二八九六號
上  訴  人  甲○○
上列上訴人因妨害風化案件，不服台灣高等法院中華民國九十七
年五月三十日第二審判決（九十七年度上訴字第二０七八號，起
訴案號：台灣桃園地方法院檢察署九十五年度偵字第二四五一二
號），提起上訴，本院判決如下：
    主  文
上訴駁回。
    理  由
按刑事訴訟法第三百七十七條規定，上訴於第三審法院，非以判
決違背法令為理由，不得為之。是提起第三審上訴，應以原判決
違背法令為理由，係屬法定要件。如果上訴理由書狀並未依據卷
內訴訟資料，具體指摘原判決不適用何種法則或如何適用不當，
或所指摘原判決違法情事，顯與法律規定得為第三審上訴理由之
違法情形，不相適合時，均應認其上訴為違背法律上之程式，予
以駁回。本件原判決綜合全部卷證資料，認上訴人甲○○有其事
實欄所載之犯行，已詳所憑之證據與認定之理由。就上訴人辯
稱：蔡榮峻自稱是放高利貸的老闆，又想追求伊，當天是蔡榮峻
叫伊幫忙叫小姐，伊才會打電話給宋士良，不知道幫忙打電話為
何會變成媒介性交易云云，認不足採信，於理由內予以指駁、說
明甚詳。因而維持第一審論處上訴人共同意圖使男女與他人為性
交之行為，而媒介以營利罪刑之判決，駁回上訴人在第二審之上
訴。從形式上觀察，並無足以影響判決結果之違法情形存在。上
訴意旨略稱：本件係相關警員陷害教唆之結果，所取得之證據皆
不具證據能力，警員既無與女子性交易之意思，實際上亦無性交
易行為，上訴人之媒介性交易即無由發生，應不成立犯罪，原審
為上訴人有罪之判決，有適用法則不當之違誤云云。惟犯罪事實
之認定，證據之取捨及其證明力如何，乃事實審法院自由判斷之
職權，如其取捨不違背經驗法則與論理法則，即不得指為違法，
而據為上訴第三審之理由。原判決認定上訴人（綽號○○）係合
法來台之大陸地區人民，因警員蔡榮峻等於民國九十五年八月二
十八日接獲民眾匿名檢舉「○○」從事媒介性交易之情資，蔡榮
峻即佯裝男客，依指示撥打檢舉人提供之行動電話而結識上訴人
，在多次聯絡後，認時機成熟，遂與上訴人相約於同年十一月二
十日晚上八時許，在桃園縣中壢市○○路一三九號瑞沁咖啡廳碰
面，並由警員王威智、江益德、林志威到場喬裝嫖客。上訴人依
約到場，蔡榮峻佯稱該三名警員欲性交易，上訴人即本於原來意
圖使女子與他人為性交行為而媒介以營利之犯意，與蔡榮峻談妥
性交易代價、地點、人數後，當場打行動電話聯絡宋士良（經第
一審判處罪刑確定）調度三名女子前往指定賓館之房間等候，宋
士良乃立即與林德祿（經第一審判處罪刑確定）聯絡載送大陸地
區成年女子王慧、尹俊芳、肖麗金至該賓館之房間內等候性交易
，待王慧等三人在賓館房內主動脫去衣物等候男客之際，王威智
等人即入內表明身分，而查獲王慧等三人，並在賓館一樓查獲宋
士良、林德祿，再由蔡榮峻表明身分，當場查獲上訴人等情，已
說明本於調查所得心證，分別定其取捨而為事實判斷之理由。並
就確認之事實，說明上訴人本有媒介性交易以營利之犯罪意思，
警員始利用機會、技巧，使其暴露犯罪事證而加以逮捕，此誘捕
式辦案並未違反憲法對於基本人權之保障，因此取得之證據得採
為論罪科刑之依據，及刑法第二百三十一條第一項前段之圖利使
人為性交罪，祇須行為人主觀上有營利及使男女與他人為性交行
為之犯意，客觀上有引誘、容留或媒介之行為，犯罪即已成立，
不以實際已經得利，或該男、女確已發生性交行為為必要，上訴
人既基於營利媒介使男女為性交之犯意，媒介王慧等三人至賓館
等候與男客性交易，即與該罪之犯罪構成要件相當之論據。所為
論斷，核無違背客觀存在之經驗法則與論理法則，自屬原審採證
、認事之適法職權行使，不容任意指摘為違法。上訴意旨，就原
判決已詳加說明之事項，徒憑己見，任意指摘為違法，且仍為單
純事實之爭執，殊非適法之第三審上訴理由。應認本件上訴違背
法律上之程式，予以駁回。
據上論結，應依刑事訴訟法第三百九十五條前段，判決如主文。
中    華    民    國  九十九  年    五    月   十三   日
                      最高法院刑事第十三庭
                          審判長法官  賴  忠  星
                                法官  呂  丹  玉
                                法官  吳      燦
                                法官  蔡  名  曜
                                法官  張  祺  祥
本件正本證明與原本無異
                                      書  記  官
中    華    民    國  九十九  年    五    月   十七   日
                                                     m

司法院資訊處製作；財團法人民間司法改革基金會備份。
